臺灣高雄地方法院刑事判決　　　　　　　96年度易字第1694號
公　訴　人　臺灣高雄地方法院檢察署檢察官
被　　　告　乙○○
被　　　告　戊○○
共　　 同
選任辯護人　張標全律師
上列被告因毀損等案件，經檢察官提起公訴（95年度偵續字第
413號）本院判決如下：
    主  文
乙○○、戊○○共同犯毀損罪，各處有期徒刑陸月，如易科罰金
，均以銀元參佰元即新臺幣玖佰元折算壹日。各減為有期徒刑參
月，如易科罰金，均以銀元參佰元即新臺幣玖佰元折算壹日。
    事  實
一、緣乙○○因己○○積欠其債務未還，心生不滿，遂與戊○○
    2 人共同基於毀損、無故侵入他人附連圍繞之土地之犯意聯
    絡，於民國 (下同)95 年1 月27日上午11時50分許，由戊○○駕駛車牌ZT-5432 號 (起訴書誤載為ZM-5432 號)自 小客
    車，搭載乙○○，前往高雄市○○區○○路57巷2 號己○○
    住處前，共同以自備之噴漆，對上開住處庭院外之鐵門、鐵
    欄杆、牆壁噴灑，並以快乾黏膠灌入該處大門之鑰匙孔內。
    再由戊○○以腳踹該處大門後，渠2 人共同侵入己○○之住
    處庭院，再共同以前揭噴漆，對上開住處庭院內之牆壁、玻
    璃噴灑，造成該住處庭院外之鐵門、鐵欄杆、牆壁及庭院內
    之牆壁、玻璃污損，喪失美觀之效能，並致該住處之大門鎖
    不堪使用。嗣經己○○返家後發現住處遭人破壞而報警循線
    查獲。
二、案經己○○訴由高雄縣政府警察局苓雅分局移送臺灣高雄地
    方法院檢察署檢察官偵查起訴。
    理  由
壹、證據能力部分：
    按「被告以外之人於審判外之言詞或書面陳述，除法律有規
    定者外，不得作為證據。」刑事訴訟法第159條第1項固定有
    明文。惟按「被告以外之人於審判外之陳述，雖不符前四條
    之規定，而經當事人於審判程序同意作為證據，法院審酌該
    言詞陳述或書面陳述作成時之情況，認為適當者，亦得為證
    據。當事人、代理人或辯護人於法院調查證據時，知有第15
    9 條第1 項不得為證據之情形，而未於言詞辯論終結前聲明
    異議者，視為有前項之同意。」刑事訴訟法第159 條之5 亦
    定有明文。本件證人己○○提出之換鎖收據影本4 紙，雖屬
    被告以外之人於審判外之書面陳述，惟檢察官及被告、辯護
    人於本院調查證據時，均知有上情而未於言詞辯論終結前聲
    明異議。本院審酌上開收據影本作成時，較無人情施壓或干
    擾，亦無不當利誘取得之情形，認為以之作為本案之證據亦
    屬適當，是前開收據影本4 紙，依刑事訴訟法第159 條之5
    之規定，自得為證據，合先敘明。
貳、實體部分：
一、訊據被告乙○○、戊○○2 人固坦承有於95年1 月27日上午
    11時50分許前往告訴人己○○前揭住處附近之事實，被告乙○○另坦承其有進入告訴人己○○前揭住處庭院之事實，惟
    渠2 人均矢口否認上開犯行，均辯稱：並沒有以噴漆，對己○○住處之鐵門、鐵欄杆、牆壁下方噴灑，並以快乾黏膠灌
    入其住處大門之鑰匙孔內，造成鐵門、鐵欄杆、牆壁及大門
    鑰匙孔等物污損。被告戊○○另辯稱其並沒有以腳踹己○○
    住處大門後，侵入己○○之住處等語。被告2 人選任之辯護
    人則以：「(一)證人丁○之住家離己○○之住家相距約100 多
    公尺，且證人丁○說他站在7 、80公尺遠，根本看不到屋子
    情形。如果被告乙○○有將快乾膠灌入鑰匙孔，她應該是背
    對著外面，她擋住門的視線，證人丁○怎麼可能看見？(二)證
    人丙○○說1 月27日那天，告訴人的大門鎖沒有辦法換，是
    因為門柱跟門的鎖已經脫離，只要一推門就開，根本就不用
    開門，如果是那麼嚴重撞擊造成那麼嚴重的損害，聲音應該
    很大，證人甲○○為什麼沒有看到？足以證明被告乙○○、
    戊○○2 人只是在1 月27日去貼本票，因為貼上本票，己○○就認為他們2 人有去現場，噴漆的事就賴在他們身上，己○○為了使乙○○、戊○○受刑事處罰，就把責任推給他們
    ，本件根本沒有證據。」等語，資為辯護。經查： (一) 上
    揭事實業據證人己○○於本院96年7 月3 日審理中證稱：「
    去年1 月27日當天我一早大概7 點多就出門，晚上10點多才
    回家，我回家的時候，發現牆外還有不銹鋼鐵門、鐵欄杆、
    鐵窗都被噴上紅色、黑色的漆，還有鑰匙孔插不進去，鑰匙
    孔的邊有被擠快乾膠、強力膠之類的東西。在1 月25號就有
    這種情形，26號也有這種情形，所以我就請鄰居幫我看，27
    號那天晚上10點多回到家，沒有辦法進門，我就報警。管區
    來的時候，叫人來開鎖，但是人家都關門了，所以沒有辦法
    開，後來有位警察說，有一個義警是鎖店的老闆，可以幫我
    看看。後來修鎖的人有開收據給我，是我跟他要求要他開收
    據。」、「我的房子外面有圍牆，有個鐵門，鐵門進去之後
    有個可以當車庫的地方，再進去才是房子。」、「1 月27號
    那天，紅、黑色油漆是噴在圍牆外面、裡面，圍牆裡面那道
    門，牆壁還有玻璃都有被噴漆。」等語 (見本院當日審判筆
    錄)。 (二)證人甲○○於本院96年7 月3 日審理時證述：「
    在庭的兩位被告曾在2 號己○○的家講話，我是基於鄰長要
    保護鄰上的安全，我就主動去詢問他們要找誰，是因為這樣
    才認識。」、「95年1 月27日，我有在己○○家前面看到被
    告2 人，他們在己○○家前面講話。」、「我有過去詢問他
    們要做什麼？他們說要討錢。」、「當天被告2 人有進到己○○家的庭院內，我還向他們2 人強調 (告訴)人 不在，你
    們不要進去，會被告侵入民宅。我跟他們2 人講完之後，五
    分鐘以內，我就離開己○○家回家工作，我離開告訴人住處
    後，被告2 人就出來了。他們2 人在庭院裡面叫己○○出來
    談事情。」等語 (見本院當日審判筆錄)。 (三)證人丁○於
    本院96年7 月3 日審理時亦證述：「有一次我看過在庭的被
    告2 人，我在55號的騎樓看過去，當時被告2 人在外面，把
    門打開然後去裡面噴漆。」、「我當時距離他們2 人約70公
    尺。 (我在)55 號的騎樓，告訴人的家是57巷的2 號。」、
    「被告2 人先噴外面，打開再噴裡面，他進去裡面，我就走
    到57巷過去看。」、「被告2 人進到己○○家的院子之後，
    又噴裡面的大玻璃、牆壁，用快乾膠用裡面的那道門，插5
    個釘子插在鑰匙的洞裡面。」、「被告二人用快乾膠灌到裡
    面的門的鑰匙孔，出來再用外面的門。」、「1 月27日下午
    2 點有看到被告2 人，我站在55號騎樓，就在辯護人的圖的
    巷口右上角。」、」、「他 (告訴人)25 號有叫我擦 (漆)
    ，然後注意是誰來噴 (漆)， 然後我就注意。我是站在55號
    那邊，看到他們兩個走去告訴人家裡面，我就跟過去看看 (
    所以我看得到)。 」、「我看到他們時，他的BMW 車子在文
    昌路上，車牌號碼是JI-5432 ，大概是10幾年的BMW 車。」
    、「我走過去，但不知道灌什麼，是開鎖的說的是灌快乾還
    有鐵釘，灌裡面的門，出來還有灌外面的門。」、「我看他
    走進去，我就過去看。我是在那邊走來走去，我怕站在那邊
    會被打。」等語 (見本院當日審判筆錄)。 而辯護人雖以：
    「證人丁○於本院96年7 月3 日審理時證述其看到被告戊○○所駕駛之自用小客車車號為JI-5432 ，惟被告戊○○所駕
    駛之自用小客車車號實為ZT -5432，經辯護人提示英文字母
    表供其指認，證人丁○亦不能正確指出字母T ，足見證人丁○是否確有親眼看見被告2 人為上開犯行，顯有疑問」等語
    ，認證人丁○之證詞可信度堪疑。惟查，證人丁○於本院同
    日審理中，在辯護人所提出之英文字母表上，圈選英文字母
    「Z 」，並認為「Z 」即是其讀為「J 」之字母，且表示檢
    察官96年3 月6 日偵查筆錄中所記載之「ZI-5432 」，即為
    「JI-5432 」，「J 」之字形很像數字「2 」等語 (見當日
    審判筆錄)， 足見證人丁○顯係將英文字母「Z 」讀為「J
    」之發音。再者，證人丁○雖不能在辯護人提出之英文字母
    表上正確指出字母「T 」，反而寫下字母「i 」，此有卷附
    之英文字母表1 紙可參。惟證人丁○係年逾65歲之人 (30年
    11 月14 日生，見卷附年籍資料)， 衡諸常情，其並未受過
    正規之英文教育，參諸其上開證述內容，足認其係以阿拉伯
    數字之字形或其他符號記憶英文字母，是以，其縱有誤記英
    文字母之情事，尚符合常理，實難執此而認其證詞不可採信
    。況且，本件被告戊○○所駕駛之自用小客車之車牌號碼，
    其中阿拉伯數字為「5432」，極為容易記憶，是證人丁○應
    無誤認之可能。退一步言之，苟證人丁○有意故為不利於被
    告2 人之陳述，其亦無可能於本院審理中將字母「T 」誤記
    為「i 」或將「Z 」讀為「J 」之發音。是本院綜合上情，
    認證人丁○之前揭證述情節，應與事實相符，附此敘明。又
    證人丁○雖於本院96年7 月3 日審理時證稱其看見被告2 人
    前往告訴人住處噴漆之日期為農曆除夕夜 (台語二九暝)。
    然查，94年之農曆除夕夜實為95年1 月28日，此有95年度政
    府行政機關辦公日曆表1 紙在卷可稽。惟本院認證人丁○為
    年逾65歲之人，其對於案發日期之記憶，難免因時間之經過
    而日漸模糊，是亦難執此而認其證詞不足採信。 (四)證 人
    丙○○於本院96年7 月25日審理時亦證述：「卷內4 張統一
    發票都是我開的，時間大約是農曆過年後幾天。」、「1 月
    31 日 那張發票上面寫三段鎖一組1800，四段鎖一組2000，
    她 ( 告 訴人)的2片門都是三段鎖，她裡面外面的門都是三
    段鎖，裡面外面的鎖都有換。」、「1 月27日那天，裡面的
    鎖是被人家噴快乾進去。外面的鎖也有壞，有漆也有快乾，
    因為外面的門柱有被踢，門柱跟水泥柱被踢脫離。但是因為
    它水泥柱跟門柱已經脫離，鎖不起來，所以也沒有辦法換鎖
    。」、「 (1 月31日那天你發現有釘子？)我 忘記是哪天，
    因為我三天兩頭就去換一次，換到都不好意思，她的鎖不是
    被灌快乾，就是被噴油漆。她外面的鎖，我換過2 次。我每
    換一次鎖，她就來我店裡面拿收據。」等語 (見本院當日審
    判筆錄)。 (五)本院審酌證人甲○○、丁○、丙○○前揭證
    述情節，與證人己○○之證述情節，互核相符，足認彼等之
    證述內容，應與事實相符。 (六)至 於，辯護人認證人丁○
    之住家離己○○之住家相距約100 多公尺，且證人丁○說他
    站在7 、80公尺遠，根本看不到屋子情形。如果被告乙○○
    有將快乾膠灌入鑰匙孔，她應該是背對著外面，她擋住門的
    視線，證人丁○怎麼可能看見？然查，證人丁○於本院96年
    7 月3日 審理時已證述：「他 (告訴人)25 號有叫我擦，然
    後注意是誰來噴，然後我就注意。我是站在55號那邊，看到
    他們兩個走去告訴人家裡面，我就跟過去看看 (所以我看得
    到)。 」、「我看他走進去，我就過去看。我是在那邊走來
    走去，我怕站在那邊會被打。」等語，詳述如前。是證人丁○既曾受告訴人己○○之委託稍加注意前來破壞、毀損其住
    處之人，其於95年1 月27日看見被告2 人前往告訴人之住處
    後，「跟過去看看，並且在告訴人附近走來走去」，當然可
    以看見被告2 人有無噴漆毀損、侵入住宅之犯行。辯護人僅
    以「證人丁○之住家離己○○之住家相距約100 多公尺，且
    證人丁○說他站在7 、80公尺遠」乙節，即斷章取義而認證
    人丁○根本無法看見被告2 人之前揭犯行，尚嫌無據。又證
    人丁○係證稱「我走過去，但不知道灌什麼，是開鎖的說的
    是灌快乾還有鐵釘，灌裡面的門，出來還有灌外面的門。」
    乙語，並未證述其有看見被告乙○○有將快乾膠灌入鑰匙孔
    內，亦詳述如前。是辯護人執此而認其證述內容，與事實不
    符，亦顯有誤會。另證人甲○○縱然沒有看到被告乙○○、
    戊○○2 人踹開告訴人之大門之過程，亦不能執此認定被告
    2 人確無上開犯行。是辯護人認告訴人係將住處遭人噴漆的
    事賴在被告2 人身上，亦屬揣測之詞，難為有利於被告2 人
    之認定。此外，復有證人己○○提出之現場毀損照片12張及
    換鎖收據影本4 紙附卷可稽，足認被告2 人所辯要屬卸責之
    詞，不足採信，彼等犯行明確堪予認定。又依證人己○○提
    出之換鎖收據影本，及證人丙○○之前揭證述內容，認被告
    2 人應係於95年1 月27日前往告訴人住處為上開犯行，併予
    敘明。
二、按，刑法於94年1 月7 日修正，同年2 月2 日公布，並於95
    年7 月1 日施行，而新修正刑法第2 條第1 項之規定，係規
    範行為後法律變更所生新舊法律比較適用之準據法，於新法
    施行後，應適用新法第2 條第1 項之規定，為「從舊從輕」
    之比較。且比較時應就罪刑有關之共犯、未遂犯、想像競合
    犯、牽連犯、連續犯、結合犯，以及累犯加重、自首減輕暨
    其他法定加減原因 (如身分加減)與 加減例等一切情形，綜
    其全部罪刑之結果而為比較，再適用有利於行為人之法律處
    斷 (最高法院85年度台上字第757 號判決要旨、最高法院95
    年5 月23日95年第8 次刑事庭會議決議參照)。 茲比較新、
    舊法如下：
  (一)被告2 人行為時，刑法第306 條第1 項、354 條所定之法定
    本刑，其中關於罰金之最低額度，依刑法第33條第5 款規定
    ：罰金：一元以上。另依現行法規所定貨幣單位折算新臺幣
    條例第2 條之規定，折算為新臺幣後，為三元以上。而被告
    2 人行為後，94年1 月7 日修正，同年2 月2 日公布，並於
    95 年7月1 日施行之刑法第33條第5 款規定：罰金，新臺幣
    一千元以上，以百元計算之。比較新、舊法之結果，95年7
    月1 日修正前之第306 條第1 項、354 條之法定刑，就罰金
    部分，其最低度為新臺幣三元，而95年7 月1 日修正後之刑
    法第306 條第1 項、354 條之法定刑，就罰金部分，其最低
    度為新臺幣一千元，以修正前之刑法第33條第5 款之規定較
    有利於被告2 人。
  (二)被告2 人行為時之刑法第28條規定：「二人以上共同實施犯
    罪之行為者，皆為正犯」，而被告行為後，95年7 月1 日新
    修正施行之刑法第28條規定：「二人以上共同實行犯罪之行
    為者，皆為正犯」，考其立法理由，係將「共同正犯」之概
    念排除學說及實務上通稱之「陰謀共同正犯」、「預備共同
    正犯」，是修正後之共同正犯規定，限縮共同正犯之成立範
    圍，顯較修正前之規定有利於被告。
  (三)修正後之刑法刪除第55條關於牽連犯之規定，本件被告2 人
    所犯上開刑法第306 條第1 項無故侵入他人附連圍繞之土地
    罪、第354 條毀損罪間具有牽連犯之關係，依修正前即行為
    時之規定，應從一重之毀損罪處斷；依修正後之刑法既已刪
    除牽連犯之規定，則所犯上述各罪應依數罪併罰之規定分論
    併罰。比較新舊法之規定，修正後之規定並非較有利於被告
    2 人。
  (四)被告2 人行為時之刑法第41條第1 項前段規定：「犯最重本
    刑為5 年以下有期徒刑以下之刑之罪，而受6 個月以下有期
    徒刑或拘役之宣告，因身體、教育、職業、家庭之關係或其
    他正當事由，執行顯有困難者，得以1 元以上3 元以下折算
    1 日，易科罰金。」，另依現行法規所定貨幣單位折算新臺
    幣條例第2 條規定，現行法規所定金額之貨幣為圓、銀元或
    元者，以新臺幣元之3 倍計算，及依修正前罰金罰鍰提高標
    準條例第2 條（現已刪除）規定，依刑法第41條易科罰金者
    ，就其原定數額提高為100 倍折算1 日，故被告行為時之易
    科罰金折算標準，得以銀元100 元以上300 元以下折算1 日
    ，經折算為新臺幣後，應以新臺幣300 元以上900 元以下折
    算1 日。惟95年7 月1 日修正公布施行之刑法第41條第1 項
    前段則規定：「犯最重本刑為5 年以下有期徒刑以下之刑之
    罪，而受6 個月以下有期徒刑或拘役之宣告者，得以新臺幣
    1000元、2000元或3000元折算1 日，易科罰金。」比較修正
    前後之易科罰金折算標準，以95年7 月1 日修正公布施行前
    之規定，較有利於被告2人。
  (五)綜合上述，就本案而言，本件被告2 人既已共同實行毀損、
    侵入住宅犯行，而非僅止於「陰謀共同正犯」、「預備共同
    正犯」之階段，是比較新、舊法之結果，仍以被告2 人行為
    時之刑法規定較有利於行為人，自應依刑法第2 條第1 項前
    段規定，一體適用修正前之刑法第28條、第33條第5 款、第
    41 條 第1 項前段、第55條後段之規定。
  (六)又按，「行為後法律有變更者，適用行為時之法律。但行為
    後之法律有利於行為人者，適用最有利於行為人之法律。」
    此為刑法第2 條第1 項揭示之法律變更從舊從輕原則，規範
    目的在於避免惡化行為人之法律地位，致其受行為時無法預
    見之刑罰處罰，故該條文「法律」之解釋限於「刑罰法律」
    （釋字第103 號解釋、最高法院51年台非字第76號判例參照
    ），循此意旨，則該條文之「變更」當限於「影響整體刑罰
    權規範內容利或不利」之變更（最高法院85年度台上字第
    105 號判決參照），始合其規範目的，且限於裁判時與行為
    時所應適用之同一法律（條）之法定刑已有所變更之情形，
    若非同一法律，且不影響刑罰權利或不利變更時，則僅生擇
    一適用之問題，並無從輕原則之適用（最高法院89年度台上
    字第1373號判決參照）。查被告2 人行為時，刑法第306 條
    第1項 、354 條之法定本刑，其中關於罰金部分，依罰金罰
    鍰提高標準條例第1 條前段規定，就其原定數額提高為10倍
     (中華民國72年7 月27日司法院、行政院令發布，並自72年
    8 月1 日起施行：「依戡亂時期罰金罰鍰提高標準條例 (80
    年5 月6 日修正名稱為罰金罰鍰提高標準條例)第1條前段及
    第3條 規定將刑法定有罰金各條之罰金數額，均提高為10倍
    )。 及依現行法規所定貨幣單位折算新臺幣條例第2 條規定
    ，以新臺幣元之3 倍計算，換言之，被告2 人行為時之刑法
    第306 條第1 項、354 條之法定本刑，就罰金部分，經折算
    為新臺幣後，為原定罰金數額之30倍；而被告行為後，依95
    年6 月14日公布之刑法施行法第1 條之1 規定，中華民國94
    年1 月7 日刑法修正施行後，刑法分則編所定罰金之貨幣單
    位為新臺幣 (第1 項)。94 年1 月7 日刑法修正時，刑法分
    則編未修正之條文定有罰金者，自94年1 月7 日刑法修正施
    行後，就其數額提高為30倍。但自72年6 月26日至94年1 月
    7 日新增或修正之條文，就其所定數額提高為3 倍 (第2項)
    。查刑法第306 條第1 項、354 條自72年6 月26日至94年1
    月7 日間並無修正，是依據前揭刑法施行法第1 條之1 之規
    定，刑法刑法第306 條第1 項、354 條之法定本刑，自95年
    7 月1 日起，其罰金單位改為新臺幣，並就原訂數額提高為
    30倍，與刑法施行法第1 條之1 修訂前之數額並無不同。是
    刑法施行法第1 條之1 施行後，罰金刑貨幣單位雖有「銀元
    」、「新臺幣」之更異，惟適用結果之罰金額度則無二致，
    就罰金法定刑提高之「刑罰權規範內容」並無利或不利變更
    ，自不生新、舊法之比較問題。本院復審酌刑法施行法第1
    條之1 增訂之立法理由謂：「依94年1 月7 日修正之刑法
    第33條第5 款規定，罰金貨幣單位已改為新臺幣，刑法分則
    編各罪所定罰金之貨幣單位，自應配合上開規定修正，爰為
    第1 項規定。刑法24年施行後，為解決國民所得經濟水準
    已大幅提昇問題，有關罰金與罰鍰倍數之調整及銀元與新臺
    幣之折算標準，訂有「罰金罰鍰提高標準條例」及「現行法
    規所定貨幣單位折算新臺幣條例」，除罰金以一銀元折算三
    元新臺幣外，並將72年6 月26 日 以前修正之刑法部分條文
    罰金數額提高為10倍；其後修正者則不再提高倍數，亦即刑
    法分則各罪罰金數額視前開情形分別提高為30倍或3 倍。考
    量新修正之刑法施行後，不再適用「現行法規所定貨幣單位
    折算新臺幣條例」，為使罰金數額趨於一致，避免衍生新舊
    法比較適用問題，以緩和實務適用法律之衝擊，於不變動罰
    金數額之前提下，爰為第2 項規定。」等語，顯見立法者有
    意以刑法施行法第1 條之1 之規定取代「罰金罰鍰提高標準
    條例」及「現行法規所定貨幣單位折算新臺幣條例」之規定
    。是以，刑法施行法第1 條之1 公布施行之後，自應適用刑
    法施行法第1 條之1 規定，附此敘明。
三、核被告2 人所為，均係犯刑法第306 條第1 項之無故侵入他
    人附連圍繞之土地罪、第354 條毀損罪。被告2 人間就上開
    犯行有犯意之聯絡及行為分擔，均應依修正前刑法第28條之
    規定，論以共同正犯。又被告2 人所犯上開2 罪間，有方法
    、目的之牽連關係，均應依修正前刑法第55條後段之規定，
    論以牽連犯，並均從一重論以毀損罪。再者，檢察官雖僅就
    被告2 人毀損告訴人前揭住處庭院外鐵門、鐵欄杆、牆壁，
    及被告戊○○侵入住宅之犯行部分提起公訴，然檢察官就犯
    罪事實之一部起訴者，效力及於全部，刑事訴訟法第267 條
    定有明文。本件被告2 人共同以前揭噴漆，對己○○之住處
    庭院內之牆壁、玻璃噴灑，造成該住處庭院內之牆壁及玻璃
    污損之犯行，與起訴部分具有單純一罪之關係，本院自得併
    予審判。又被告乙○○侵入他人附連圍繞之土地部分，與其
    所犯毀損部分具有牽連犯之裁判上一罪關係，亦如前述，本
    院自亦得併予審判，併予敘明。爰審酌被告2 人為催討欠款
    ，竟不循合法途逕，而以私力救濟之方法為之，其行為自屬
    可議；且渠等犯罪後均矢口否認犯行，毫無悔意，態度欠佳
    ，及告訴人己○○對於本案之發生亦有可苛責之處等一切情
    狀，分別量處如主文所示之刑，並均諭知易科罰金之折算標
    準。又按，中華民國96年罪犯減刑條例業經總統於96年7 月
    4 日以華總一字第09600083761 號公布，並於同年7 月16日
    生效施行，被告2 人上開犯罪行為在96年4 月24日之前，均
    符合該條例之減刑條件，爰依該條例第2 條第1 項第3 款規
    定，均予以減刑如主文所示。
據上論斷，應依刑事訴訟法第299 條第1 項前段、刑法第2 條第
1 項前段、修正前刑法第28條、修正前刑法第55條後段、刑法第
306 條第1 項、第354 條、修正前刑法第41條第1 項，刑法施行
法第1 條之1 ，罰金罰鍰提高標準條例第2 條 (現已刪除)， 現
行法規所定貨幣單位折算新臺幣條例第2 條，中華民國96年罪犯
減刑條例第2 條第1 項第3 款、第7 條，判決如主文。
本案經檢察官庚○○到庭執行職務。
中　　華　　民　　國　　96　　年　　8 　　月　　8 　　日
                  刑事第九庭 審判長法　官  王啟明
                                   法　官  謝梨敏
                                   法　官  陳建和
以上正本證明與原本無異。
如不服本判決應於收受本判決後10日內向本院提出上訴書狀，並
應敘述具體理由，如未敘述上訴理由者，應於上訴期間屆滿後20
日內補提理由書狀於本院（均須按他造當事人之人數附繕本）「
切勿逕送上級法院」。
中　　華　　民　　國　　96　　年　　8 　　月　　8 　　日
                                   書記官  林姵妤
附錄本案論罪科刑法條全文
中華民國刑法第306條
（侵入住居罪）
無故侵入他人住宅、建築物或附連圍繞之土地或船艦者，處 1 年
以下有期徒刑、拘役或 3 百元以下罰金。
無故隱匿其內，或受退去之要求而仍留滯者，亦同。
中華民國刑法第354條
（毀損器物罪）
毀棄、損壞前二條以外之他人之物或致令不堪用，足以生損害於
公眾或他人者，處2 年以下有期徒刑、拘役或5 百元以下罰金。
